臺灣新竹地方法院民事小額判決
111年度竹北小字第109號 
原      告  富邦產物保險股份有限公司

法定代理人  賴榮崇  


訴訟代理人  鄭伊靜  
被      告  張忠仁  

上列當事人間請求損害賠償(交通)事件，本院於民國111年5月26
日辯論終結，判決如下：
    主  文
被告應給付原告新臺幣肆萬伍仟肆佰陸拾捌元，及自民國一一一
年三月十四日起至清償日止，按年息百分之五計算之利息。
訴訟費用新臺幣壹仟元由被告負擔。
本判決得假執行。
    事實及理由
壹、程序方面
一、按當事人喪失訴訟能力或法定代理人死亡或其代理權消滅者
    ，訴訟程序在有法定代理人或取得訴訟能力之本人承受其訴
    訟以前當然停止；又第168 條至第172 條及前條所定之承受
    訴訟人，於得為承受時，應即為承受之聲明，他造當事人，
    亦得聲明承受訴訟；民事訴訟法第170條、第175條分別定有
    明文。查原告公司法定代理人原為羅建明，嗣於本件訴訟進
    行中變更為賴榮崇，有原告公司民國111年3月17日人事令乙
    紙存卷可稽，並經原告聲明由賴榮崇承受訴訟（見本院卷第
    70至72頁），核無不合，首應敘明。　
二、次按訴狀送達後，原告不得將原訴變更或追加他訴。但擴張
    或減縮應受判決事項之聲明者，不在此限；民事訴訟法第25
    5條第1項第3款定有明文。經查，原告起訴時，原請求被告
    給付原告新臺幣（下同）63,228元及法定遲延利息。嗣於本
    院111年3月17日言詞辯論期日當庭減縮請求金額為45,468元
    及法定遲延利息，參酌前開規定，應予准許。
三、本件被告經合法通知，無正當理由，未於言詞辯論期日到場
    ，核無民事訴訟法第386條所列各款情形，爰依原告之聲請
    ，由其一造辯論而為判決。　　
貳、實體方面
一、本件原告主張：被告於109年5月5日8時34分許，駕駛車牌號
    碼000-0000號自用小客車，行經新竹縣○○市○○路000號前時
    ，因未注意與前方車輛之安全距離而碰撞原告所承保、訴外
    人陳嘉驊所有並由其本人駕駛之車牌號碼0000-00號自用小
    客車（下稱系爭車輛），致系爭車輛毀損。又系爭車輛受損
    部分經送廠修復後，其修復費用共計63,228元（含工資43,4
    95元、零件19,733元），原告已依保險契約賠付被保險人，
    並依保險法第53條第1項之規定取得代位求償權。為此，爰
    依民法第184條第1項前段、第191條之2之規定，提起本件訴
    訟。並聲明：被告應給付原告45,468元，及自起訴狀繕本送
    達之翌日起至清償日止按年息百分之5計算之利息。
二、被告未於言詞辯論期日到場，亦未提出書狀作何聲明或陳述
    。
三、本院之判斷：
（一）原告主張之前開事實，業據其提出新竹縣政府警察局竹北
      分局竹北派出所道路交通事故當事人登記聯單、道路交通
      事故現場圖、行車執照、汽（機）車險理賠申請書、鈑噴
      估價單、車損照片及電子發票證明聯等影本為證（見本院
      卷第8至18頁），並經本院依職權向新竹縣政府警察局竹
      北分局調取本件事故之道路交通事故初步分析研判表、道
      路交通事故現場圖、A3類道路交通事故調查紀錄表及事故
      現場照片等附卷可稽（見本院卷第25至34頁）；而被告經
      合法通知，迄未到場爭執，亦未提出任何有利於己之聲明
      、陳述或證據，以供本院審酌，自堪信原告之主張為真實
      。
（二）按汽車在同一車道行駛時，除擬超越前車外，後車與前車
      之間應保持隨時可以煞停之距離；汽車行駛時，駕駛人應
      注意車前狀況，並隨時採取必要之安全措施，道路交通安
      全規則第94條第1項前段及第3項分別定有明文。查被告於
      上開時地駕駛自小客車行經竹北市○○路000號前時，因未
      保持行車安全距離、復未注意車前狀況，而與其前方之系
      爭車輛發生碰撞，有前引資料附卷可參，且當時亦無不能
      注意之情形，足認被告對於本件車禍之發生，顯有過失，
      且其過失行為與系爭車輛受損之結果間具有相當因果關係
      ，是被告就本件肇事應負過失侵權行為責任，洵堪認定。
（三）次按因故意或過失，不法侵害他人之權利者，負損害賠償
      責任；汽車、機車或其他非依軌道行駛之動力車輛，在使
      用中加損害於他人者，駕駛人應賠償因此所生之損害；不
      法毀損他人之物者，被害人得請求賠償其物因毀損所減少
      之價值，民法第184條第1項前段、第191條之2前段及第19
      6 條分別定有明文。本件被告就本件事故之發生有過失，
      應賠償系爭車輛之損害，已如前述，而原告已依保險契約
      理賠保險金予被保險人，揆諸上開規定，原告自得代位行
      使被保險人對被告之請求權。經查，系爭車輛受損之修理
      費用為63,228元，其中包含工資費用43,495元及零件費用
      19,733元，有鈑噴估價單在卷可參（見本院卷第12至15頁
      ），又本院參酌上開單據所列修復及零件更換項目，與系
      爭車輛受損之情形大致相符，應屬修復系爭車輛所必要。
      惟系爭車輛係於101年1月出廠，有原告提出之行車執照影
      本1件在卷可按（見本院卷第10頁），至系爭事故發生時
      （即109年5月5日）已使用逾5年，依前揭說明，以新品換
      舊品而更換之零件，自應予以折舊。而依行政院所頒「固
      定資產耐用年數表」及「固定資產折舊表」之規定，小客
      車之耐用年數為5年，依定率遞減法每年折舊千分之369，
      但其最後1年之折舊額，加歷年折舊累計額，其總和不得
      超過該資產成本額之10分之9。準此，系爭車輛之零件費
      用經折舊後價值應為資產成本額之10分之1，即1,973元（
      計算式：19,733元×1/10＝1,973元，元以下四捨五入）。
      另關於工資費用43,495元部分均無折舊之問題，且該部分
      之支出係屬修復系爭車輛所必要之費用。準此，合計系爭
      車輛因本件車禍毀損而減少之價額共計為45,468元（計算
      式：1,973元＋43,495元＝45,468元）。
（四）末按給付無確定期限者，債務人於債權人得請求給付時，
      經其催告而未為給付，自受催告時起，負遲延責任。其經
      債權人起訴而送達訴狀，或依督促程序送達支付命令，或
      為其他相類之行為者，與催告有同一之效力；遲延之債務
      ，以支付金錢為標的者，債權人得請求依法定利率計算之
      遲延利息。但約定利率較高者，仍從其約定利率；應付利
      息之債務，其利率未經約定，亦無法律可據者，週年利率
      為百分之5，民法第229條第2項、第233條第1項及第203條
      分別定有明文。本件原告代位之侵權行為損害賠償請求權
      ，核屬無確定期限之給付，既經原告起訴而送達訴狀，被
      告迄未給付，當應負遲延責任。又本件民事起訴狀係於11
      1年2月21日以網路公告方式於司法院網站辦理公示送達，
      有本院公示送達證書在卷可稽（見本院卷第41頁），依民
      事訴訟法第152條之規定，經20日即於111年3月13日發生
      送達之效力。是原告請求自起訴狀繕本送達翌日即111年3
      月14日起至清償日止，按年息5%計算利息，亦屬有據。
（五）從而，原告依保險代位及侵權行為損害賠償之法律關係，
      起訴請求被告給付45,468元及自111年3月14日起至清償日
      止，按年息5%計算之利息，為有理由，應予准許。
四、本件係適用小額訴訟事件為被告敗訴之判決，爰依民事訴訟
    法第436之20條規定職權宣告假執行，並依民事訴訟法第436
    之19條第1項、第78條規定，於判決時確定訴訟費用1,000元
    ，應由被告負擔。
中　　華　　民　　國　　111 　年　　6 　　月　　16　　日
                  竹北簡易庭  法  官  張詠晶
以上正本係照原本作成。
如對本判決上訴，非以其違背法令為理由不得為之，且須於判決
送達後二十日內以上訴狀記載上訴理由向本院提出上訴狀。
如委任律師提起上訴者，應一併繳納上訴審裁判費。　　　　　
中　　華　　民　　國　　111 　年　　6 　　月　　16　　日
                               書記官  陳佩瑩